【裁判字號】    92,簡上,30
【裁判日期】    920711
【裁判案由】    竊盜
【裁判全文】
臺灣苗栗地方法院刑事判決                          九十二年度簡上字第三號
    上訴人即
    被    告  乙○○
              丙○○
右上訴人因竊盜案件，不服本院苗栗簡易庭九十二年度苗簡字第六四號中華民國九十
二年一月三十日所為第一審刑事簡易判決（聲請案號：九十一年度偵字第四二四四號
）提起上訴，本院管轄第二審合議庭判決如左：
    主  文
上訴駁回。
    事  實
一、乙○○（聲請簡易判決處刑書誤載為陳王蕊）、丙○○係母子關係，二人竟因丙○○工作需要，而共同基於意圖為自己不法所有之犯意聯絡，於民國九十一年六
    月一日下午四時許，由丙○○駕駛車號五Ｊ─三五一七號自用小貨車，搭載乙○○至甲○○堆放角材之苗栗縣西湖鄉二湖村二鄰二十七號前方約一百五十公尺處
    之工地前，共同徒手竊取甲○○所有之角材五十支（每支長十二台尺，價值約新
    台幣一萬元），得手後據為己有，並將該等角材載離現場。嗣因乙○○、丙○○
    竊取角材時，為蘇文環發現有異，電知甲○○，甲○○得知前情，要求其二人歸
    還該等角材，均未獲置理，遂報警處理，嗣於同年七月四日始經警在乙○○所承
    包，位於苗栗縣後龍鎮大庄里之工地內起獲前揭角材。
二、案經甲○○訴由苗栗縣警察局通霄分局報請臺灣苗栗地方法院檢察署檢察官偵查
    後，聲請以簡易判決處刑。
    理  由
一、訊據被告乙○○、丙○○均矢口否認有何竊盜犯行，同辯稱：係獲得告訴人甲○○之同意，出借上開角材，伊等才前往搬運，並非竊取云云。惟查：
（一）右揭犯罪事實，迭據告訴人甲○○指訴歷歷在卷，核與證人即發現被告二人搬
      走告訴人所有角材一批之蘇文環證述情節相符（參見偵卷第十頁警訊筆錄），
      亦核與被告乙○○初於警訊時坦承：因兒子陳俊宏自己有包板模工作，伊遂與
      陳俊宏一同於九十一年六月一日下午四時許，前往苗栗縣西湖鄉二湖村二鄰二
      十七號前方約一百五十公尺處甲○○之工地前，竊取他的角材，並搬上貨車運
      走，事前並未獲得甲○○之同意等語（參見偵卷第十四頁警訊筆錄）、被告丙○○坦承：於前開時、地，有與乙○○共同搬運一批甲○○所有之角材等語均
      相符合。並有贓物領據一紙附卷可稽。
（二）雖被告丙○○矢口否認搬運告訴人甲○○所有之角材一批是竊盜行為，辯稱：
      事先已徵得告訴人同意出借該批角材，非竊取行為云云。惟觀以丙○○初於九
      十一年七月四日警訊時係辯稱：伊於九十一年六月一日中午十二時許，以行動
      電話知會告訴人，向其商借角材二十支，告訴人則請伊向工頭李泰雄詢問，並
      稱若李泰雄答稱「可」，其則願意出借，伊遂向李泰雄詢問，李泰雄則允諾，
      伊方與被告陳王一同前往搬運角材云云（參見偵卷第十六頁警訊筆錄）；嗣經
      警調閱被告使用之行動電話0000000000號電話該期日之通聯紀錄，
      結果查無被告撥打電話予告訴人之資料，丙○○遂於同年七月二十八日警訊時
      改辯稱：伊係利用苗栗縣西湖鄉僑文國小前天橋下之公用電話撥打上開電話予
      告訴人，而非用伊之手機撥打云云（參見偵卷第二四頁反面、二五頁警訊筆錄
      ）；經警再調閱該公共電話之通聯絡錄，依然查無被告有撥打電話予告訴人之
      紀錄，被告再於同年八月十九日警訊時改稱：是用家中室內電話撥打上開電話
      予告訴人，而非用公用電話撥打云云（參見偵卷第二七頁反面警訊筆錄），並
      有該等電話通聯紀錄資料二份在卷可稽，足證，被告丙○○就其事先如何與告
      訴人連絡，取得告訴人應允出借該批角材之借詞，翻覆不一。且均無證據證證
      明其事先有以何電話與告訴人連絡亦甚明確。
（三）被告二人前開犯行，亦據證人李泰雄於警訊時，證述：被告丙○○並未對其詢
      問可否借用角材，且伊僅係工人，亦無權決定是否商借等語（參見偵卷可十九
      頁警訊筆錄），足認被告二人辯稱：係經人同意始取走角材云云，無證據以證
      實說。
（四）觀以被告二人均不否認取走告訴人所有之角材一批計五十支，且告訴人亦多次
      要求其等返還該批角材，惟迄九十一年七月四日始經警在其等所承包，位於苗
      栗縣後龍鎮大庄里之工地內起獲前揭角材一情，惟同辯稱：告訴人有要求其等
      返還角材，但是因為遇到颱風，所以才未即時還給告訴人云云（參見本院卷第
      二十、二一頁筆錄）。然被告二人係於九十一年六月一日取走告訴人之角材，
      且告訴人隨後於當天即經由證人蘇文環之告知，而查悉之上情，並多次向被告
      催討要求將批角材歸還，被告雖口頭應允，但仍未返還，迄於九十一年七月四
      日告訴人報警後才還東西等情，亦據告訴人於本院調查庭中指證甚詳（參見本
      院卷第二九、三十頁筆錄），且上開期間臺灣地區並無颱風一節，屬公眾週知
      之事實，並有從網路上向中央氣象局之查詢資料一份可佐，足認被告二人辯稱
      ：係因遇到颱風，始未即時返還該批角材云云，亦不實在。則被告二人係基於
      意圖為自己不法所有之意圖而取走告訴人該批角材計五十支之犯行，已甚明確
      。被告乙○○事後翻異前詞暨被告丙○○否認犯行，辯稱：係經人同意始取走
      該批角材云云，均屬卸責之詞，不足採信，被告乙○○初於警訊時，坦承之供
      述，因核與告訴人之指訴、證人蘇文環、李泰雄證述情節相符，且其亦未否認
      該份警訊筆錄之任意性，自以其於警訊中之供述，較足憑採。本案事證明確，
      被告二人犯行，已經證明，均應依法論科。
二、核被告乙○○、丙○○所為，均係犯刑法第三百二十條第一項之竊盜罪。其二人
    等就前開犯行，有犯意之聯絡及行為之分擔，應論以共同正犯。原審審酌被告乙○○前有詐欺罪之前案紀錄、丙○○無前科紀錄，有臺灣高等法院被告全國前案
    紀錄表一件在卷可稽、其二人犯罪動機、手段、犯後尚辯稱竊得之角材係向告訴
    人（原審簡易判決處刑書誤載為被告）所借之態度及所竊取財物之價值等一切情
    狀，各量處有期徒刑三月，如易科罰金以三百元折算一日，並爰引刑事訴訟法第
    四百四十九條第一項、第四百五十四條第二項，刑法第二十八條、第三百二十條
    第一項、第四十一條第一項前段，罰金罰鍰提高標準條例第一條前段、第二條，
    逕以簡易判決處刑，認事用法並無違誤，量刑亦屬妥適。被告二人上訴意旨猶執
    前詞，否認犯行，顯無理由，均應予駁回。
據上論斷，應依刑事訴訟法第四百五十五條之一第三項、第三百六十八條，判決如主
文。
本案經檢察官黃棋安到庭執行職務。
中      華      民      國    九十二    年      七      月      十一    日
                               臺灣苗栗地方法院刑事第二庭
                                      審判長法  官   詹日賢
                                            法  官   顧正德
                                            法  官   黃賢婷
右正本證明與原本無異。
不得上訴。
                                            書記官   周巧屏
中      華      民      國     九十二    年      七     月     十四     日
附錄法條
中華民國刑法第三百二十條 (普通竊盜罪、竊佔罪)
意圖為自己或第三人不法之所有，而竊取他人之動產者，為竊盜罪，處五年以下有期
徒刑、拘役或五百元以下罰金。
意圖為自己或第三人不法之利益，而竊佔他人之不動產者，依前項之規定處斷。
前二項之未遂犯罰之。


司法院資訊處製作；財團法人民間司法改革基金會備份。
